【裁判字號】    98,審訴,65
【裁判日期】    980227
【裁判案由】    違反毒品危害防制條例
【裁判全文】
臺灣新竹地方法院刑事宣示判決筆錄      98年度審訴字第65號
公  訴  人  臺灣新竹地方法院檢察署檢察官
被      告  乙○○
指定辯護人  本院公設辯護人甲○○
上列被告因違反毒品危害防制條例案件，檢察官提起公訴（98年
度毒偵字第70號）後，聲請改依協商程式而為判決，本院於中華
民國98年2 月27日下午4 時，在本院刑事第十一法庭宣示判決，
出席職員如下：
                審判長法  官  劉兆菊
法官起立朗讀判決主文、犯罪事實要旨、處罰條文，及告以上訴
限制、期間並提出上訴狀之法院，且諭知記載其內容：
一、主  文：
    乙○○施用第一級毒品，累犯，處有期徒刑拾壹月；扣案之
    海洛因壹包（驗餘淨重零點伍伍壹肆公克），沒收銷燬之。
    又施用第二級毒品，累犯，處有期徒刑玖月。應執行有期徒
    刑壹年伍月；扣案之海洛因壹包（驗餘淨重零點伍伍壹肆公
    克），沒收銷燬之。
二、犯罪事實要旨：
（一）乙○○前於民國89年間，因施用毒品案件，經本院於89年
      1 月23日以89年度毒聲字第234 號裁定送觀察、勒戒後，
      認無繼續施用毒品傾向，由臺灣新竹地方法院檢察署檢察
      官於89年2 月3 日以89年度毒偵字第201 號為不起訴處分
      確定，復於90年間，因施用毒品案件，經本院於90年7 月
      27日以90年度毒聲字第1195號裁定送觀察、勒戒後，認有
      繼續施用毒品傾向，經本院於91年1 月31日以91年度毒聲
      字第117 號裁定令入戒治處所施以強制戒治，嗣經停止戒
      治，所餘期間付保護管束，於92年3 月3 日保護管束期滿
      未經撤銷視同執行完畢；刑案部分，經本院於91年3 月29
      日以91年度訴字第96號判決，分別判處有期徒刑8 月、6
      月確定；其前於89年間，因竊盜案件，經本院於89年3 月
      17日以89年度易字第74號判決判處有期徒刑4 月，緩刑3
      年；復於89年間，因搶奪案件，經本院於90年7 月25日以
      89年度訴字第467 號判決判處有期徒刑6 月，前開緩刑因
      遭撤銷；再於90年間，轉讓第一、二級毒品案件，經本院
      於90年9 月21日以90年度訴字第224 號判決分別判處有期
      徒刑1 年、8 月，前開3 罪，經定應執行有期徒刑2 年；
      又於90年間，因連續施用第一、二級毒品案件，經本院於
      91年3 月29日以91年度訴字第96號判決分別判處有期徒刑
      8 月、6 月，經定應執行有期徒刑1 年1 月，與前開各罪
      經接續執行後，於93年4 月2 日縮短刑期假釋付保護管束
      出監；又於93年間，因施用第一、二級毒品案件，經本院
      於94年4 月8 日以94年度訴字第17號判決分別判處有期徒
      刑11月、9 月；另於93年間，因詐欺案件，經本院於95年
      11月30日以95年度竹簡字第973 號判決判處有期徒刑4 月
      ，前開3 罪經減刑後，定應執行有期徒刑11月，上開假釋
      因遭撤銷；復於94年間，因施用第一、二級毒品案件，經
      本院於94年12月27日以94年度訴字第913 號判決分別判處
      有期徒刑10月、8 月，經減刑後定應執行有期徒刑9 月，
      與前開殘刑及所定之應執行之刑經接續執行後，於97年5
      月19日縮刑期滿執行完畢。
（二）詎乙○○仍不知悔改，復基於施用第一級毒品海洛因之犯
      意，於97年11月14日晚間某不詳時間，在新竹市○○路友
      人之家中，以將第一級毒品海洛因置於香煙內點燃後吸取
      其煙之方式，施用第一級毒品海洛因1 次；另基於施用第
      二級毒品甲基安非他命之犯意，於97年11月14日晚間某不
      詳時間，同在上開友人之住處，以將第二級毒品甲基安非
      他命置於玻璃球吸食器內，燒烤後吸取其煙之方式，施用
      第二級毒品甲基安非他命1 次。嗣於97年11月15日零時10
      分許，在苗栗縣竹南鎮中英里保安林165 號101 室查獲，
      並扣得乙○○所有之第一級毒品海洛因1 包（送驗淨重0.
      5581公克），始知上情。
二、案經新竹市警察局第三分局報告臺灣苗栗地方法院檢察署檢
    察官呈請臺灣高等法院檢察署檢察長令轉臺灣新竹地方法院
    檢察署檢察官偵查起訴後，經檢察官聲請認罪協商判決。
三、處罰條文：
    毒品危害防制條例第10條第1項、第2項、第18條第1項前段
    ，刑法第11條、第47條第1 項、第51條第5 款。
四、沒收銷燬：扣案之第一級毒品海洛因1 包（經鑑定後，含第
    一級第6 項毒品海洛因成分，驗餘淨重0.5514公克），屬違
    禁物，應依毒品危害防制條例第18條第1 項前段規定諭知沒
    收銷燬。
五、協商判決除有刑事訴訟法第455條之4第1項第1款於本訊問程
    序終結前，被告撤銷協商合意或檢察官撤回協商聲請者；第
    2款被告協商之意思非出於自由意志者；第4款被告所犯之罪
    非第455條之2第1項所定得以協商判決者；第6款被告有其他
    較重之裁判上一罪之犯罪事實者；第7 款法院認應諭知免刑
    或免訴、不受理者情形之一，及違反同條第2 項「法院應於
    協商合意範圍內為判決；法院為協商判決所科之刑，以宣告
    緩刑或2 年以下有期徒刑、拘役或罰金為限」之規定者外，
    檢察官與被告均不得上訴。
六、如有前項得上訴之情形，得自收受宣示判決筆錄送達之日起
    10日內，向本院提出上訴書狀，上訴於第二審法院。
本案經檢察官王唯怡到庭執行職務。
中    華    民    國    98    年    2     月    27    日
                  刑事第九庭  書  記  官  林兆嘉
                              審判長法官  劉兆菊
以上筆錄正本係照原本作成。
中    華    民    國    98    年    2     月    27    日
                              書  記  官  林兆嘉
附錄本案論罪科刑法條全文：
毒品危害防制條例第10條
施用第一級毒品者，處6月以上5年以下有期徒刑。
施用第二級毒品者，處3年以下有期徒刑。


司法院資訊處製作；財團法人民間司法改革基金會備份。
